臺灣板橋地方法院刑事判決　　　　　　　96年度訴字第2009號
公　訴　人　臺灣板橋地方法院檢察署檢察官
被　　　告　甲○○
上列被告因違反毒品危害防制條例案件，經檢察官提起公訴（96
年度偵字第1649號、第2372號），本院判決如下：
    主  文
甲○○施用第一級毒品，累犯，處有期徒刑捌月，減為有期徒刑
肆月；又施用第二級毒品，累犯，處有期徒刑陸月，減為有期徒
刑月；又施用第二級毒品，累犯，處有期徒刑柒月，減為有期
徒刑月又拾伍日。應執行有期徒刑拾月。
    事  實
一、甲○○前曾於91年間因施用毒品案件，經檢察官聲請本院裁
    定送觀察、勒戒後，認無繼續施用毒品傾向，於91年11月25
    日執行完畢釋放，並經臺灣板橋地方法院檢察署檢察官以91
    年度毒偵字第2054號不起訴處分確定在案。又其前曾於94年
    間復因施用毒品案件，經本院判處有期徒刑七月、四月，並
    定其應執行刑十月確定，其後於95年1 月2 日縮刑期滿執行
    完畢。詎其猶不知悔改，於上開觀察、勒戒執行完畢釋放及
    有期徒刑執行完畢後五年內，復基於施用毒品之犯意，分別
    (一)於95年11月15日凌晨1 時25分許為警採尿前26小時、96小
    時內某時，在臺北縣新莊市○○路友人住處，分別施用第一
    級毒品海洛因、第二級毒品安非他命各1 次，嗣為警於95年
    11月14日下午6 時15分許，在臺北縣新莊市○○路897 號
    14樓之3 友人住處為警查獲，經警採尿送驗結果，驗有鴉片
    類嗎啡及安非他命類等藥物陽性反應，因而查悉上情；(二)又
    於96年2 月7 日晚上某時，在臺北縣泰山鄉○○路88號「春
    之戀汽車旅館」306 室，施用第二級毒品安非他命1 次，嗣
    於96年2 月8 日上午11時50分許，在上址春之戀汽車旅館
    306 室為警查獲，經警採尿送驗結果，驗有安非他命類藥物
    陽性反應，因而查悉上情。
二、案經新竹市警察局、臺北縣政府警察局移送臺灣板橋地方法
    院檢察署檢察官偵查起訴。
    理  由
一、訊據被告甲○○對於上揭時地施用第二級毒品安非他命之犯
    罪事實供認不諱，並有臺灣檢驗科技股份有限公司出具之尿
    液檢驗報告2 紙、臺灣高等法院被告前案紀錄表等附卷可資
    佐證。惟其矢口否認有上揭施用第一級毒品海洛因之犯行，
    辯稱：伊在前施用毒品案件執行完畢後，救無再施用毒品海
    洛因云云。惟查，被告為警查獲後，經警採尿送驗結果，確
    實驗有鴉片類嗎啡陽性反應，此有上開臺灣檢驗科技股份有
    限公司出具之尿液檢驗報告在卷可稽，已足認被告有施用第
    一級毒品海洛因之情，參諸其於本院審理時亦曾供稱：當時
    伊係和友人一起唱歌，其他友人有在施用毒品海洛因之情，
    衡諸常情，被告有施用毒品海洛因之情應屬無訛，是被告此
    部分所辯，應不足採。本件事證已臻明確，被告犯行均堪認
    定，應予依法論科。
二、核本件被告上開三次施用毒品行為，一次施用毒品海洛因部
    分係犯毒品危害防制條例第10條第1 項之施用第一級毒品，
    另二次施用毒品安非他命部分，係犯同條第2 項之施用第二
    級毒品等罪。其各施用毒品前之持有毒品行為，應為其後施
    用行為所吸收，均不另論罪。又其上開施用毒品三罪，犯意
    各別，行為互殊，應予分論併罰。又被告前曾於94年間復因
    施用毒品案件，經本院判處有期徒刑七月、四月，並定其應
    執行刑十月確定，其後於95年1 月2 日縮刑期滿執行完畢，
    有臺灣高等法院被告前案紀錄表在卷可稽，被告前受有期徒
    刑執行完畢，於五年以內故意再犯本件有期徒刑以上之各罪
    ，均為累犯，應依刑法第47條第1 項規定，各加重其刑。爰
    審酌被告之素行、各罪再犯施用毒品情節、所生危害及犯罪
    後坦承之態度等一切情狀，各量處如主文所示之刑。又本件
    被告犯罪後，中華民國九十六年罪犯減刑條例業已制定，經
    總統於96年7 月4 日公布，同年月16日生效施行，查本件被
    告之犯罪時間，均係在96年4 月24日以前，所犯施用毒品等
    罪，核諸中華民國九十六年罪犯減刑條例第2 條第1 項、第
    3 條等規定，悉合於減刑條件，爰依該條例第2 條第1項 第
    3 款、第10條第1 項規定，各減其宣告刑二分之一，並定其
    應執行之刑。
據上論斷，應依刑事訴訟法第299 條第1 項前段，毒品危害防制
條例第10條第1 項、第2 項、第第23條第2 項，刑法第11條前段
、第47條第1 項、第51條第5 款，中華民國九十六年罪犯減刑條
例第2 條第1 項第3 款、第7條 、第10條第1 項，判決如主文。
本案經檢察官靳開聖到庭執行職務
中　　華　　民　　國　　96　　年　　10　　月　　31　　日
                刑事第三庭  審判長法  官  王  屏  夏
                                  法　官  王  偉  光
                                  法　官  彭  全  曄
以上正本證明與原本無異
如不服本判決應於送達後10日內向本院提出上訴狀
                                  書記官  吳  詩  琳
中　　華　　民　　國　　96　　年　　10　　月　　31　　日
附錄本案論罪科刑法條全文：
毒品危害防制條例第10條
施用第一級毒品者，處 6 月以上 5 年以下有期徒刑。
施用第二級毒品者，處 3 年以下有期徒刑。
